# 商誉减值测试

提问人：198006wei 时间：2016-12-27 16:51:42
某上市公司于 2014 年收购一家台湾上柜公司（类似于中国的创业板上市公司），商誉为 1000 万元，那么资产负债表日如何进行商誉的减值测试。是否可以直接使用上市公司的市价作为公允价值来评价商誉是否存在减值？谢谢

回答人：chenyiwei
可收回金额是“公允价值减去处置费用”和“预计未来现金流量现值”两者中的较高者。 对于该公司股票在台湾的柜台交易市场上的成交价能否作为公允价值，一是要考虑本企业所持股票能否随时在台湾的柜台交易市场上出售；二是要考虑该市场的交易是否活跃，成交价格有无代表性。 对于未来现金流量折现的问题，就主要是采用收益法评估来确定，需注意对评估所依据的盈利假设和折现率等谨慎复核。